【裁判字號】    99,上訴,416
【裁判日期】    990624
【裁判案由】    毒品危害防制條例
【裁判全文】
臺灣高等法院刑事判決                 99年度上訴字第416號
上  訴  人
即  被  告  甲○○
選任辯護人  彭義誠律師
            邱雅文律師
上列上訴人即被告因違反毒品危害防制條例案件，不服臺灣士林
地方法院98年度審訴字第846 號，中華民國98年11月30日第一審
判決（起訴案號：臺灣士林地方法院檢察署97年度偵字第15286
、15942號、98年度偵字第1606號），提起上訴，本院判決如下
：
    主  文
原判決撤銷。
甲○○犯如附表一、附表二所示之罪，均累犯，分別量處如附表
三所示之刑，並分別沒收如附表三所示。應執行有期徒刑肆年陸
月，扣案之氟硝西泮貳佰伍拾伍顆（扣案貳佰陸拾壹顆經送驗採
樣共陸顆鑑驗用罄滅失，驗餘貳佰伍拾伍顆）、分裝袋肆拾陸個
、信封拾只、郵局存簿壹本及行動電話門號0000000000號SIM卡
壹張，均沒收；未扣案之販賣第三級毒品所得之新臺幣萬陸仟
捌佰元沒收，如全部或一部不能沒收時，以其財產抵償之；未扣
案之行動電話壹支（門號0000000000號）沒收，如全部或一部不
能沒收時，追徵其價額或以其財產抵償之。
    事  實
一、甲○○前因誣告案件，經原審以91年度訴字第403號（起訴
    書誤載為96年度易字第348號，應予更正）判決判處有期徒
    刑7月，並經本院以92年度上訴字第900號駁回上訴確定，於
    民國95年9月3日縮刑期滿執畢出監（起訴書誤載為96年12月
    17日，應予更正）。詎甲○○猶不知悛悔，因其患有憂鬱症
    、失眠等症狀，因就診取得醫生所開立含有氟硝西泮（Flun
    itrazepam，俗稱FM2）成分之精神疾病藥物，明知上開氟硝
    西泮（下簡稱FM2）係屬毒品危害防制條例列管之第三級毒
    品，不得販賣，竟因需錢孔急，意圖牟利，基於販賣第三級
    毒品之犯意，先於97年9月間在「網際光華螞蟻市場之衛生
    市場[31]」網站(網址：http://www.ants.com.tw/h.htm)張
    貼內容為「真需要的朋友‧物真‧價實‧超強效安眠藥FM2
    ‧真正十字的意請電{{24H}}0000-000-000全省*各地*快速*
    送達{{{---原吳先生---}}}」之販賣第三級毒品FM2訊息，
    並以其所有之門號0000000000號供不特定人與其聯絡購買FM
    2。嗣有如附表一所示張娟綾等10人先後撥打上開門號聯絡
    甲○○洽談購買如附表一所示價金、數量之FM2，議定後，
    甲○○即利用超峰快遞送貨取款、郵寄或面交等方式，分別
    交付張娟綾等人所購買數量之FM2，並取得約定之價金（販
    賣時間、數量及金額均詳如附表一所示）。嗣因員警巡網發
    現甲○○疑似販賣毒品，乃基於偵查犯罪之目的，佯裝買家
    撥打上開行動電話與甲○○聯繫購買FM2事宜，經先後2次以
    前揭相同方式，向甲○○購得FM2後（購買時間、金額及數
    量，均詳如附表二編號1、2所示），於第3次以相同方式與
    甲○○相約購買FM2（約定購買時間、金額及數量，均詳如
    附表二編號3所示），俟甲○○攜帶約定數量之FM2（30顆）
    前來交付時，當場將其逮捕，並扣得甲○○所有之FM2藥錠
    30顆及其所有供聯絡販賣FM2毒品所用行動電話1具（內插有
    門號0000000000號SIM卡1張，其中僅SIM卡經警扣押），再
    徵得甲○○同意後，於97年11月14日19時50分，前往甲○○
    位在臺北市○○區○○街46號3樓住處搜索，當場扣得甲○
    ○所有尚未販出之FM2藥錠216顆（經與前開30顆共同送驗，
    採樣取4顆滅失，共計餘242顆）及其所有供販賣前開FM2所
    用之分裝袋46個；嗣員警於97年11月21日10時40分，再度徵
    得甲○○之同意後前往上址搜索，復扣得其所有用以寄送所
    販賣FM2之信封10只及供附表一編號8所示之販賣對象匯入交
    易款項所用郵局帳號之存簿1本。
二、案經內政部警政署刑事警察局、臺北市政府警察局中正第一
    分局、第二分局報告臺灣士林地方法院檢察署檢察官偵查起
    訴。
    理  由
壹、證據能力部分：
(一)按被告以外之人於審判外之言詞或書面陳述，除法律有規定
    者外，不得作為證據；又被告以外之人於審判外之陳述，雖
    不符合同法第159條之1至第159條之4之規定，但經當事人於
    審判程序同意作為證據，法院審酌該言詞陳述或書面陳述作
    成時之情況，認為適當者，亦得為證據。當事人、代理人或
    辯護人於法院調查證據時，知有第159條第1項不得為證據之
    情形，而未於言詞辯論終結前聲明異議者，視為有前項之同
    意，刑事訴訟法第159條第1項及第159條之5分別定有明文。
    查本判決下列所引用之各該被告以外之人於審判外之陳述，
    雖屬傳聞證據，惟均經檢察官、被告與其辯護人於本院審理
    時同意採為證據使用，且迄至言詞辯論終結前亦未再聲明異
    議，本院審酌此等證據資料製作時之情況，尚無違法不當及
    證明力明顯過低之瑕疵，亦認為以之作為證據應屬適當，故
    揆諸前開規定，爰逕依刑事訴訟法第159條之5規定，認前揭
    證據資料均例外有證據能力。
(二)次按現行刑事訴訟法關於「鑑定」之規定，除選任自然人充
    當鑑定人外，另設有囑託機關鑑定制度。依同法第198 條、
    第208 條之規定，不論鑑定人或鑑定機關（團體），固均應
    由法院、審判長、受命法官或檢察官視具體個案之需要而為
    選任、囑託，並依第206 條之規定，提出言詞或書面報告，
    始符合同法第159 條第1 項所定得作為證據之「法律有規定
    」之情形。否則所為之鑑定，仍屬傳聞證據。然對於司法警
    察機關調查中之案件，或有量大、或有急迫之情形，為因應
    實務之現實需求，認為當然有鑑定之必要者，基於檢察一體
    原則，得由該管檢察長對於轄區內之案件，以事前概括選任
    鑑定人或囑託鑑定機關（團體）之方式，俾便轄區內之司法
    警察官、司法警察對於調查中之此類案件，得即時送請事前
    已選任之鑑定人或囑託之鑑定機關（團體）實施鑑定，以求
    時效。此種由檢察機關概括選任鑑定人或概括囑託鑑定機關
    （團體），再轉知司法警察官、司法警察於調查犯罪時參考
    辦理之作為，法無明文禁止，係為因應現行刑事訴訟法增訂
    傳聞法則及其例外規定之實務運作而為，此為本院辦案職務
    上所已知之事實。此種由司法警察官、司法警察依檢察官所
    概括選任之鑑定人或囑託鑑定機關、團體所為之鑑定結果，
    與檢察官選任或囑託為鑑定者，性質上並無差異，同具有證
    據能力。查臺灣高等法院檢察署已概括選任內政部警政署刑
    事警察局及行政院衛生署管制藥品管理局為轄區司法警察機
    關調查中案件有關毒品檢驗之鑑定事項之鑑定機關，此為臺
    灣高等法院檢察署92年9月9日檢文允字第0921001203號函所
    明示，是本案承辦之臺北市政府警察局中正第二分局依前開
    函文所為概括選任鑑定機關之意旨，於偵查之前階段，將查
    扣之毒品送請內政部警政署刑事警察局及行政院衛生署管制
    藥品管理局進行鑑定，上開機關因此所出具之行政院衛生署
    管制藥品管理局97年10月29日管檢字第0970010449號函、內
    政部警政署刑事警察局97年10月30日刑鑑字第0970161899號
    及97年12月16日刑鑑字第0970177907號鑑定書，參照上述說
    明，自均有證據能力。
(三)再按偵查犯罪機關依法定程序監聽之錄音，係以監聽之錄音
    帶為其調查犯罪所得之證據，司法警察依據監聽錄音結果予
    以翻譯而製作之通訊監察譯文，乃該監聽錄音帶內容之顯示
    ，此為學理上所稱之「派生證據」，屬於文書證據之一種。
    於被告或訴訟關係人對其譯文之真實性發生爭執或有所懷疑
    時，法院固應依刑事訴訟法第165 條之1 第2 項之規定，勘
    驗該監聽錄音帶以踐行調查證據之程序，俾確認該錄音聲音
    是否為通訊者本人及其內容與通訊監察譯文之記載是否相符
    ，或傳喚該通訊者為證據調查。倘被告或訴訟關係人對該通
    訊監察譯文之真實性並不爭執，即無勘驗辨認其錄音聲音之
    調查必要性，法院於審判期日如已踐行提示通訊監察譯文供
    當事人辨認或告以要旨，使其表示意見等程序並為辯論者，
    其所為之訴訟程序即無不合（最高法院97年度台上字第561
    號判決意旨參照）。查本件司法警察對於被告之行動電話施
    以通訊監察，事前均經原審依法核發通訊監察書，有原審通
    訊監察書及電話附表在卷可參（98年度偵字第1606號卷第15
    9頁至第160頁），是本件司法警察所為之監聽錄音蒐證程序
    既屬合法，其所取得之證據自有證據能力，且被告及其辯護
    人對上開通訊監察譯文之真實性於本院均未予爭執，自無再
    勘驗該監聽錄音帶之必要。
(四)按被告以外之人於審判外之言詞或書面陳述，除法律有規定
    者外，不得作為證據；被告以外之人於審判外向法官所為之
    陳述，得為證據；被告以外之人於偵查中向檢察官所為之陳
    述，除顯有不可信之情況者外，得為證據；被告以外之人於
    審判外之陳述，雖不符刑事訴訟法第159條之1至第159條之4
    之規定，而經當事人於審判程序同意作為證據，法院審酌該
    言詞陳述或書面陳述作成時之情況，認為適當者，亦得為證
    據。當事人、代理人或辯護人於法院調查證據時，知有第15
    9條第1項不得為證據之情形，而未於言詞辯論終結前聲明異
    議者，視為有前項之同意，刑事訴訟法第159條第1項、第15
    9條之1、第159條之5分別定有明文。本判決下列所引用之證
    據資料，均經依法踐行調查證據程序，亦查無違反法定程序
    取得之情形，當事人於本院言詞辯論終結前亦未聲明異議，
    本院審酌證據資料製作時之情況，均無違法不當及證明力明
    顯過低之瑕疵，亦查無依法應排除其證據能力之情形，認以
    之作為證據應屬適當，皆有證據能力。
貳、實體部分：
一、上揭犯罪事實，業據被告甲○○於警詢、偵查、原審羈押、
    交保庭訊問、準備程序及審理中迭承不諱（97年度偵字第15
    286號卷第7至8、57至58、76至78、143至144頁，98年度偵
    字第1606號卷第9至18頁，原審97年度聲羈字第436號卷第3
    至6頁，原審97年度偵聲字第247號卷第24至26頁，原審卷第
    32、47頁），核與證人即附表一所示販賣對象張娟綾、李奇
    、曾榕彬、張琪維、黃元鴻、洪紳勝、陳彥佑、張志忠、
    楊士仲及賴家興等人於警詢及偵查中證述渠等向被告購買第
    三級毒品FM2之時間、地點、金額及數量等情相符（97年度
    偵字第15286號卷第169至174、186至189頁，98年度偵字第
    1606號卷第19至21、33至35、45至47、60至62 、68至71、
    80至83、90至93、106至109、117至119、12 9至132頁）；
    並有被告於網站張貼刊登販賣第三級毒品FM2訊息之「網際
    光華螞蟻市場之衛生市場〈31〉」網頁列印資料1份、各該
    診所函覆被告確曾因病求診而經該等診所開立含有第三級毒
    品氟硝西泮藥物之心寧診所97年12月18日心寧字第0970005
    號函、鼎尚診所97年12月19日鼎尚字第971219001號函、財
    團法人台灣省私立台北仁濟院附設仁濟醫院97年12月22日北
    仁附醫字第97124號函、同德診所97年12月23日函、財團法
    人為恭紀念醫院97年12月24日為恭醫字第0970001090號函、
    晨新診所病歷資料各1份附卷可稽（97年度偵字第15286號卷
    第29至35、194至200、205至210頁）；復有錄得被告所使用
    之行動電話門號0000000000號分別與附表一所示張娟綾等人
    使用之行動電話門號聯繫毒品交易事宜之通聯譯文、超峰快
    遞收送貨單、郵局存簿交易明細等件在卷可佐（98年度偵字
    第1606號卷第23至24頁、36至41頁、48至55、66至67、72至
    76、87至88、95至102、110至113、120至125、133至136 頁
    ）；復有附表二編號1、2所示交易中，被告寄送FM2予警方
    喬裝之顧客「吳天佑」、「林全」等人之超峰快遞收貨單2
    紙及收件人為「吳天佑」之信封1紙等件存卷可憑（97年度
    他字第3485號卷第9至10頁，97年度偵字第15286號卷第36頁
    ）；又附表二編號1、2所示被告販賣予員警所喬裝之顧客之
    藥錠合計15顆、員警於97年11月14日逮捕被告時，在其身上
    扣得欲販賣予警方喬裝之顧客之藥錠30顆及嗣後在被告住處
    扣得藥錠216顆，經先後送鑑驗，均檢出第三級毒品氟硝西
    泮成分，有扣案之該等藥錠（其中6顆因鑑驗用罄而滅失）
    及卷附行政院衛生署管制藥品管理局97年10月29日管檢字第
    0970010449號函、內政部警政署刑事警察局97年10月30日刑
    鑑字第0970161899號、97年12月16日刑鑑字第0970177907號
    鑑定書各1紙可考（97年度偵字第15286號卷第25、218頁，9
    7年度他字第3485號卷第11頁）；此外，並被告所有供其聯
    絡販賣FM2所使用之行動門號0000000000號SIM卡1張、分裝
    袋46個、信封10只及郵局存簿1本等物扣案為憑。再者，被
    告自承係因需錢花用，乃將就診時取得由健保所給付之含有
    FM2處方藥物，以每10顆1,000元至4,000元不等之價格販賣
    等情在卷（原審卷第56頁），堪認被告前揭各次販賣FM2之
    犯行，確係基於賺取利潤圖利之意圖所為甚明。綜上事證參
    互析之，被告自白與事實相符，可以採信。本件事證至為明
    確，被告犯行堪以認定，應依法論科。
二、新舊法比較:
    按行為後法律有變更者，適用行為時之法律。但行為後之法
    律有利於行為人者，適用最有利於行為人之法律，刑法第2
    條第1 項定有明文（刑法第2 條係規範行為後法律變更所生
    新舊法律比較適用之準據法，是刑法第2 條本身雖經修正，
    但該條文既屬適用法律之準據法，本身尚無比較新舊法之問
    題，應逕適用裁判時之刑法第2 條規定以決定適用之刑罰法
    律）。又比較時應就罪刑有關之共犯、未遂犯、牽連犯、連
    續犯、結合犯，以及累犯加重、自首減輕暨其他法定加減（
    如身分加減）與加減例等一切規定，綜其全部罪刑之結果而
    為比較（最高法院24年上字第4634號判例、95年第8 次刑事
    庭會議決議參照）。被告本案之行為後，毒品危害防制條例
    業於98年5月20日修正公布部分條文，並自公布後6個月施行
    。是被告犯後法律已有變更，此次修正，包含該條例第4條
    第1項及第17條第2項之規定，核與本案有關，是本案有就上
    開修正前、後條文為新舊法之比較，以定論罪科刑所應適用
    法律之必要，爰說明如下：
(一)修正前毒品危害防制條例第4條第3項係規定「製造、運輸、
    販賣第三級毒品者，處5年以上有期徒刑，得併科新臺幣5百
    萬元以下罰金。」，修正後則規定「製造、運輸、販賣第三
    級毒品者，處5年以上有期徒刑，得併科新臺幣7百萬元以下
    罰金。」，經比較修正前、後之規定，可知販賣第三級毒品
    罪之法定本刑，就罰金刑部分由修正前之得併科新臺幣5百
    萬元以下罰金，提高為得併科新臺幣7百萬元以下罰金，自
    以修正前毒品危害防制條例第4條第3項之規定有利於被告。
(二)修正前毒品危害防制條例第17條規定：「犯第4條第1項至第
    4項、第5條第1項至第4項前段、第6條第1項至第4項、第7條
    第1項至第4項、第8條第1項至第4項、第10條或第11條第1項
    、第2項之罪，供出毒品來源，因而破獲者，得減輕其刑。
    」修正後則規定：「犯第4條至第8條、第10條或第11條之罪
    ，供出毒品來源，因而查獲其他正犯或共犯者，減輕或免除
    其刑。犯第4條至第8條之罪於偵查及審判中均自白者，減輕
    其刑。」，經比較修正前、後之規定，可知依修正後毒品危
    害防制條例所增列第17條第2項之規定，被告如犯第4條至第
    8條之罪而於偵查及審判中均自白者，即可減輕其刑，自以
    修正後毒品危害防制條第17條第2項之規定有利於被告。
(三)綜合上述各條文修正前、後之比較，就販賣第三級毒品罪法
    定本刑之罰金刑部分，修正前毒品危害防制條例之規定雖較
    有利於被告，惟修正後之毒品危害防制條例第17條既新增被
    告於偵審中均自白即可減輕其刑之規定，就是否減輕其刑之
    不利程度顯應逾越罰金刑之提高，是修正前之規定整體而論
    較不利於被告，故依修正後刑法第2條第1項但書之規定，自
    應整體適用裁判時即修正後毒品危害防制條例相關規定處斷
    。
三、又按氟硝西泮（Flunitrazepam，俗稱FM2）係毒品危害防制
    條例第2條第2項第3款所明定之第三級毒品，不得非法販賣
    。核被告甲○○所為，就附表一所示之13次犯行，均係犯修
    正後毒品危害防制條例第4條第3項之販賣第三級毒品罪。起
    訴書雖記載有如「一覽表」所示之張娟綾等10人向被告購買
    第三級毒品，而認被告犯販賣第三級毒品既遂共10罪，惟查
    ，證人李奇於警詢陳稱向被告購買第三級毒品FM2共2次、
    證人曾榕彬於警偵訊時各證稱向被告購買第三級毒品FM2共3
    次，且有被告所使用之行動電話門號0000000000號與證人李
    奇、曾榕彬聯絡之通聯譯文及超峰快遞收貨單各2紙等在
    卷可稽(98年度偵字第1606號卷第33至41、45至55頁，97年
    度偵字第15286號卷第186至187頁)，且為被告自白承認犯行
    ，故被告販賣第三級毒品既遂罪應計有如附表一所示之13次
    ，其販賣予李奇及曾榕彬之各次犯行，均為起訴書事實欄
    所載，自在本院所得審理之範圍內。就附表二所示之3次犯
    行，被告係本於原即具備之販賣故意，而將FM2販賣予由員
    警喬裝之顧客，因員警實際上並無購買上開毒品之真意，該
    交易事實上不能真正完成買賣，故核均係犯修正後毒品危害
    防制條例第4條第6項、第3項之販賣第三級毒品未遂罪。被
    告販賣第三級毒品FM2前及販賣時持有FM2之低度行為，應為
    販賣FM2之高度行為所吸收，均不另論罪。被告就附表一編
    號1至5、8至10及附表二編號1至2部分，均係利用不知情之
    快遞業者或郵差交付毒品予各該買受人並收取價金，均為間
    接正犯。其於附表一所示之13次販賣第三級毒品既遂犯行及
    附表二所示之3次販賣第三級毒品未遂犯行(合計共16罪) ，
    犯意各別，行為互異，應予分論併罰。又被告所犯附表二所
    示3次犯行，犯罪均屬未遂，爰依刑法第25條第2項之規定，
    均按既遂犯之刑減輕之。末查，被告於偵查中及本院審理時
    均自白犯行，爰依修正後毒品危害防制條例第17條第2項之
    規定，就附表一所示各次犯行，均減輕其刑，附表二所示犯
    行，均遞予減輕其刑。末查，被告有如事實欄所載前案科刑
    及執行之情形，有本院被告前案紀錄表在卷可考，其於有期
    徒刑執行完畢後5年內，故意再犯本案有期徒刑以上之各罪
    ，均為累犯，應依刑法第47條第1項之規定加重其刑，並就
    前揭刑之加重及減輕，均依法先加後減之。
四、原判決以被告甲○○犯行事證明確，予以論罪科刑，固非無
    見。惟查：（一）起訴書記載被告所涉販賣第三級毒品10次
    犯行，雖業經公訴人於原審98年10月27日準備程序中當庭更
    正，如附表一所示之13次犯行，然原判決於理由中僅敘明被
    告犯行次數，並未說明增加該3次販賣第三級毒品犯行犯罪
    事實之依據，顯有判決理由不備之違誤，應予更正；（二）
    原判決雖於理由欄就被告供犯罪所用或因犯罪所得之財物，
    依毒品危害防制條例第19條第1項之規定，附隨於所示各罪
    下分別諭知均沒收之，並諭知如全部或一部不能沒收時，追
    徵其價額或以其財產抵償之。惟於主文欄漏未記載從刑部分
    ，亦有違誤；（三）扣案之第三級毒品FM2其中如附表二編
    號1所示由員警購得10顆，經送驗採樣1顆鑑驗用罄而滅失（
    見97年度他字第3485號卷第11頁鑑定書）餘9顆、其中附表
    二編號2所示員警購得5顆採樣1顆鑑驗用罄而滅失（見97年
    度偵字第15286號卷第25頁鑑定書）餘4顆應分別為該次販賣
    之標的，核與其他販賣犯行無涉，原審誤將該等扣案物品於
    理由欄附表三中各項共同宣告沒收，亦有違誤。其為警查獲
    時扣得之FM2共30顆及嗣後於住處扣得FM2共216顆，經共同
    送驗採樣4顆因鑑驗用罄而滅失，驗餘共計242顆，應於附表
    三各項下沒收。（附表三編號14應沒收9顆及242顆，共計25
    1顆、附表三編號15應沒收4顆及242顆，共計246顆）被告上
    訴意旨泛稱其於警偵訊及原審審理時均坦承不諱，原審量刑
    過重云云，固為無理由，惟原判決既有上開可議之處，自屬
    無可維持，自應由本院予以撤銷改判。爰審酌被告販賣第三
    級毒品之犯行，戕害他人身心健康，並對社會治安造成危害
    ，然每次販賣毒品之數量及價錢不多，合計販賣所得為36,8
    00元，尚非甚鉅，其犯後即一貫坦承犯行，態度良好，並考
    量被告犯罪之動機係因其罹患憂鬱症、失眠、左頰重度上皮
    變異及適應障礙等疾病，亟需金錢治療，及尚有罹患重度視
    障、閉鎖性股骨頸骨折等疾病之母親賴其扶養（有上開醫院
    函文及被告提出之國立台灣大學醫學院附設醫院診斷證明書
    3紙及中華民國殘障手冊影本1紙附於原審卷第36至37、66至
    67頁可佐）之生活狀況等一切情狀，認公訴人具體求處被告
    定應執行刑為有期徒刑15年，經本院斟酌前開事項，認公訴
    人所求刑度尚嫌過重，而分別量處如主文所示之刑，並依法
    定其應執行之刑，以資懲儆。至被告及辯護人雖請求本院援
    引刑法第59條規定對被告減輕其刑，然按刑法第59條之酌量
    減輕其刑，必於犯罪另有特殊之原因與環境等等，在客觀上
    足以引起一般同情，認為即予宣告法定低度刑期猶嫌過重者
    ，始有其適用（最高法院45年臺上字第1165號、51年臺上字
    第899號判例參照），本院斟酌被告販賣毒品次數多達16次
    ，且本件查獲尚未販出之FM2多達2百餘顆，數量非微，一旦
    流入市面，可能受毒害者甚眾，對社會治安顯然可能造成莫
    大之危害，況被告不循正當管道取得金錢，反將因病就診時
    取得由健保所給付之含有FM2處方藥物予以販賣牟利，顯已
    造成健保資源浪費，此等犯罪情狀，客觀上尚難認足以引起
    一般同情，而無堪資憫恕之處，是辯護人前揭所求，於法不
    符，礙難准許，附此敘明。
五、沒收部分：
(一)按毒品危害防制條例第18條第1 項前段之規定，應予沒收銷
    燬之毒品，以經查獲之第一、二級毒品為限；同條例第18條
    第1 項後段復規定查獲之第三、四級毒品，無正當理由而擅
    自持有者，沒入銷燬之。從而，依同條例第18條第1 項後段
    應沒入銷燬之毒品，專指查獲施用或持有之第三、四級毒品
    而言；倘係查獲製造、運輸、販賣、意圖販賣而持有，以非
    法方法使人施用、引誘他人施用或轉讓第三、四級毒品，既
    屬同條例相關法條明文規定處罰之犯罪行為，即非該條項應
    依行政程序沒入銷燬之範圍。又同條例第19條第1 項所定「
    供犯罪所用或因犯罪所得之物」，係指犯第4條至第9條、第
    12條、第13條或第14條第1項、第2項之罪所用或所得之物，
    不包括毒品本身在內，是尚不得援用此項規定為第三、四級
    毒品之沒收依據。再同條例對於查獲之製造、運輸、販賣、
    意圖販賣而持有、以非法方法使人施用、引誘他人施用及轉
    讓第三、四級毒品之沒收，並無特別規定，如其行為已構成
    犯罪，則該毒品即屬不受法律保護之違禁物，應回歸刑法之
    適用，依刑法第38條第1項第1款之規定沒收之，始為適法（
    最高法院96年度台上字第727號判決參照）。扣案之第三級
    毒品FM2共計261顆（附表二編號1所示10顆、編號2所示5顆
    、當場查獲30顆、於其住處查獲216顆，共計261顆）其中如
    附表二編號1所示由員警購得10顆，經送驗其中採樣1顆鑑驗
    用罄而滅失（見97年度他字第3485號卷第11頁鑑定書）餘9
    顆、其中附表二編號2所示員警購得5顆之其中1顆採樣鑑驗
    用罄而滅失（見97年度偵字第15286號卷第25頁鑑定書）餘4
    顆應分別為該次販賣之標的，核與其他販賣犯行無涉，而該
    等毒品係屬違禁物，均應依刑法第38條第1項第1款之規定，
    分別於附表三所示編號1、2項下宣告沒收。被告為警查獲時
    扣得之FM2共30顆及嗣後於住處扣得顆FM2共216顆，經共同
    送驗，其中採樣4顆因鑑驗用罄而滅失（見97年度偵字第152
    86號卷第202頁），共計餘242顆，均為違禁物，應依刑法第
    38條第1項第1款之規定，於附表三各項下宣告沒收。（附表
    三編號14應沒收為9顆及242顆，共計251顆、附表三編號15
    應沒收為4顆及242顆，共計246顆）。
(二)次按毒品危害防制條例第19條第1 項規定，犯販賣、運輸毒
    品罪者，其犯罪所得之財物，均沒收之，係採義務沒收主義
    ，故其犯罪所得之對價，不問其中成本若干，利潤多少，均
    應全部諭知沒收，以貫徹政府查禁煙毒之決心，並符立法本
    旨；又按前條項所稱「因犯罪所得之財物」，係以實際所得
    者為限，苟無所得或尚未取得者，即無從為沒收、追徵或以
    財產抵償之諭知（最高法院95年度台上字第3133、2916號、
    96年度台上字第2331號判決意旨參照）。經查，本件除附表
    二編號3 部分，因被告於交易時為警當場查獲，被告實際並
    未取得販賣毒品所得外，被告其餘各次販賣毒品之所得（數
    額詳附表一、二所載），雖均未經扣案，然該等對價即為被
    告犯毒品危害防制條例第4 條第3 項之罪所得之財物，仍應
    依毒品危害防制條例第19條第1 項之規定附隨於所示各罪下
    分別宣告沒收，如全部或一部不能沒收時，以其財產抵償之
    。
(三)扣案之行動電話0000000000號門號SIM卡1張，係供被告販賣
    FM2時聯絡交易事宜所用，且屬被告所有之物（按行動電話
    服務須以通話晶片卡為使用介面，因此電信公司於出租行動
    電話門號予消費者使用時，即同時附帶提供晶片卡給消費者
    作為門號使用之介面，故電信公司接受消費者申辦門號並將
    該門號開通上線時，該晶片卡之所有權亦移轉於消費者，自
    不能認該晶片卡仍屬電信公司所有之物，最高法院97年度台
    上字第1952號判決、97年度台上字第2230號判決意旨參照）
    ，業經被告供明在卷（原審卷第54頁），應依毒品危害防制
    條例條例第19條第1項前段規定附隨於所示各罪下分別宣告
    沒收。至未扣案之插入前揭0000000000號SIM卡所使用之行
    動電話1支，係被告販賣FM2時聯絡交易事宜所用之物，且為
    被告所有，復無證據證明業已滅失，仍應依毒品危害防制條
    例第19條第1項規定予以沒收，且因上開手機並未扣案，故
    併諭知如全部或一部不能沒收時，追徵其價額或以其財產抵
    償之。
(四)扣案之分裝袋46個、信封10只及郵局存簿1本，均為被告所
    有，且依前述認定係分別用以分裝、寄送FM2及供販賣對象
    匯入交易款項事宜用之物，爰依毒品危害防制條例第19條第
    1項前段規定，宣告沒收。至扣案之門診收據及藥袋等其餘
    扣案物，並無證據證明係供本案犯罪所用或因犯罪所得之物
    ，亦均非違禁物，爰均不予宣告沒收。
六、公訴意旨另以被告多次販毒牟利，顯有犯罪習慣，爰建請諭
    知被告於刑前強制工作，以資矯治云云。惟按保安處分係針
    對受處分人將來之危險性所為之處置，以達教化、治療之目
    的，為刑罰之補充制度，保安處分中之強制工作，旨在對嚴
    重職業性犯罪及欠缺正確工作觀念或無正常工作因而犯罪者
    ，強制其從事勞動，學習一技之長及正確之謀生觀念，使其
    日後重返社會，能適應社會生活。然保安處分之措施亦含社
    會隔離、拘束身體自由之性質，其限制人民之權利，實與刑
    罰同，自應受比例原則之規範，使保安處分之宣告，與行為
    人所為行為之嚴重性、行為人所表現之危險性，及對行為人
    未來行為之期待性相當（最高法院91年度台上字第4625號判
    決意旨參照）。經查，本案被告販賣第三級毒品犯行雖達16
    次，然販賣所得僅36,800元，所得利益非鉅，被告復自承係
    因罹患口腔癌需錢治療，始販毒支應治療費用（原審卷第56
    頁），是被告並非出於犯罪習慣或因遊蕩或懶惰成習而犯罪
    ，應甚明確，參以被告販賣毒品之數量乃至獲利，均非重大
    ，且犯罪手法單純，況被告犯罪後一貫坦承犯行，頗見悔意
    ，是依比例原則，綜合其所表現之危險性及對其未來之期待
    性等情以觀，本院因認宣告如主文所示之刑，與被告犯行之
    處罰相當，已足收儆懲之效，尚難認定有另宣告強制工作以
    預防矯治其社會危險性之必要，爰不另為強制工作之諭知，
    是公訴人建請本院諭知強制工作部分，尚無必要，併此敘明
    。
據上論斷，應依刑事訴訟法第369 條第1 項前段、第364 條、第
299條第1項前段，修正後毒品危害防制條例第4條第3項、第6項
、第17條第2項、第19條第1項，刑法第2條第1項但書、第11條、
第25條第2項、第47條第1項、第51條第5款、第38條第1項第1款
，判決如主文。
本案經檢察官王壬貴到庭執行職務。
中    華    民    國    99    年    6     月    24    日
                  刑事第二十三庭    審判長法  官  許宗和
                                          法  官  潘進柳
                                          法  官  沈君玲
以上正本證明與原本無異。
如不服本判決，應於收受送達後10日內向本院提出上訴書狀，其
未敘述上訴之理由者並得於提起上訴後10日內向本院補提理由書
（均須按他造當事人之人數附繕本）「切勿逕送上級法院」。
                                          書記官  彭于瑛
中    華    民    國    99    年    6     月    24    日
附錄：本案論罪科刑法條全文
毒品危害防制條例第4條
製造、運輸、販賣第一級毒品者，處死刑或無期徒刑；處無期徒
刑者，得併科新臺幣二千萬元以下罰金。
製造、運輸、販賣第二級毒品者，處無期徒刑或七年以上有期徒
刑，得併科新臺幣一千萬元以下罰金。
製造、運輸、販賣第三級毒品者，處五年以上有期徒刑，得併科
新臺幣七百萬元以下罰金。
製造、運輸、販賣第四級毒品者，處三年以上十年以下有期徒刑
，得併科新臺幣三百萬元以下罰金。
製造、運輸、販賣專供製造或施用毒品之器具者，處一年以上七
年以下有期徒刑，得併科新臺幣一百萬元以下罰金。
前五項之未遂犯罰之。
附表一、販賣氟硝西泮既遂部分
┌──┬───┬────┬────┬────┬──┬────┬───┬──┬──┐
│編號│交易對│交易時間│交易地點│交易方式│購買│購買價格│購買用│是否│罪數│
│    │象    │        │        │        │數量│（新臺幣│途    │到場│    │
│    │      │        │        │        │    │）      │      │    │    │
├──┼───┼────┼────┼────┼──┼────┼───┼──┼──┤
│1   │張娟綾│97年10月│臺南市中│超峰快遞│2顆 │1,000 元│自行施│是  │1罪 │
│    │      │31日8 時│華東路3 │寄送（取│    │        │用    │    │    │
│    │      │35 分   │段300 號│貨付款）│    │        │      │    │    │
│    │      │        │（超峰快│        │    │        │      │    │    │
│    │      │        │遞貨運站│        │    │        │      │    │    │
│    │      │        │）      │        │    │        │      │    │    │
├──┼───┼────┼────┼────┼──┼────┼───┼──┼──┤
│2   │李奇│(1)97年10│臺中縣沙│超峰快遞│4顆 │2,000 元│自行施│是  │2罪 │
│    │      │月31日16│鹿鎮中棲│寄送（取│    │        │用    │    │    │
│    │      │時      │路248之9│貨付款）│    │        │      │    │    │
│    │      ├────┤號（超峰│        ├──┼────┤      │    │    │
│    │      │(2)97年11│快遞貨運│        │9顆 │2,000 元│      │    │    │
│    │      │月3 日10│站）    │        │    │        │      │    │    │
│    │      │時40分  │        │        │    │        │      │    │    │
├──┼───┼────┼────┼────┼──┼────┼───┼──┼──┤
│3   │曾榕彬│(1)97年11│新竹縣竹│超峰快遞│2顆 │1,000 元│自行施│是  │3罪 │
│    │      │月1 日19│北市縣政│寄送（取│    │        │用    │    │    │
│    │      │時      │二路368 │貨付款）│    │        │      │    │    │
│    │      ├────┤號（超峰│        ├──┼────┤      │    │    │
│    │      │(2)97年11│快遞貨運│        │10顆│2,800 元│      │    │    │
│    │      │月3 日某│站）    │        │    │        │      │    │    │
│    │      │時      │        │        │    │        │      │    │    │
│    │      ├────┤        │        ├──┼────┤      │    │    │
│    │      │(3)97年11│        │        │10顆│3,000 元│      │    │    │
│    │      │月5 日19│        │        │    │        │      │    │    │
│    │      │時      │        │        │    │        │      │    │    │
├──┼───┼────┼────┼────┼──┼────┼───┼──┼──┤
│4   │張琪維│97年11月│臺北市大│超峰快遞│4顆 │2,000 元│自行施│是  │1罪 │
│    │      │2 日13時│同區重慶│寄送（取│    │        │用    │    │    │
│    │      │30分    │北路3 段│貨付款）│    │        │      │    │    │
│    │      │        │234 號（│        │    │        │      │    │    │
│    │      │        │超峰快遞│        │    │        │      │    │    │
│    │      │        │貨運站）│        │    │        │      │    │    │
├──┼───┼────┼────┼────┼──┼────┼───┼──┼──┤
│5   │黃元鴻│97年11月│臺北市松│超峰快遞│10顆│4,000 元│自行施│是  │1罪 │
│    │      │3 日7 時│山區寶清│寄送（取│    │        │用    │    │    │
│    │      │        │街65號（│貨付款）│    │        │      │    │    │
│    │      │        │超峰快遞│        │    │        │      │    │    │
│    │      │        │貨運站）│        │    │        │      │    │    │
├──┼───┼────┼────┼────┼──┼────┼───┼──┼──┤
│6   │洪紳勝│97年11月│臺北市大│當面交易│4顆 │2,000 元│自行施│是  │1罪 │
│    │      │8 日21時│同區寧夏│        │    │        │用    │    │    │
│    │      │（原附表│路與民生│        │    │        │      │    │    │
│    │      │誤載為22│西路口（│        │    │        │      │    │    │
│    │      │時，應予│公車站牌│        │    │        │      │    │    │
│    │      │更正）  │前）    │        │    │        │      │    │    │
│    │      │        │（原附表│        │    │        │      │    │    │
│    │      │        │誤載為萊│        │    │        │      │    │    │
│    │      │        │爾富便利│        │    │        │      │    │    │
│    │      │        │超商前應│        │    │        │      │    │    │
│    │      │        │予更正）│        │    │        │      │    │    │
├──┼───┼────┼────┼────┼──┼────┼───┼──┼──┤
│7   │陳彥佑│97年11月│臺北縣板│當面交易│10顆│5,000 元│自行施│是  │1罪 │
│    │      │9 日13時│橋市重慶│        │    │        │用    │    │    │
│    │      │        │路278 巷│        │    │        │      │    │    │
│    │      │        │口      │        │    │        │      │    │    │
├──┼───┼────┼────┼────┼──┼────┼───┼──┼──┤
│8   │張志忠│97年11月│臺東縣臺│先匯款後│10顆│4,000 元│自行施│是  │1罪 │
│    │      │11日    │東市新生│經郵局寄│    │        │用    │    │    │
│    │      │        │路161號 │送      │    │        │      │    │    │
│    │      │        │        │        │    │        │      │    │    │
├──┼───┼────┼────┼────┼──┼────┼───┼──┼──┤
│9   │楊士仲│97年11月│臺南縣永│超峰快遞│5顆 │2,000 元│自行施│是  │1罪 │
│    │      │12日8 時│康市新行│寄送（取│    │        │用    │    │    │
│    │      │        │街33巷1 │貨付款）│    │        │      │    │    │
│    │      │        │號      │        │    │        │      │    │    │
├──┼───┼────┼────┼────┼──┼────┼───┼──┼──┤
│10  │賴家興│97年11月│高雄市苓│超峰快遞│5顆 │2,000 元│自行施│是  │1罪 │
│    │      │13日8 時│雅區武廟│寄送（取│    │        │用    │    │    │
│    │      │45分    │路249 號│貨付款）│    │        │      │    │    │
│    │      │        │（超峰快│        │    │        │      │    │    │
│    │      │        │遞貨運站│        │    │        │      │    │    │
│    │      │        │）      │        │    │        │      │    │    │
└──┴───┴────┴────┴────┴──┴────┴───┴──┴──┘
附表二、販賣氟硝西泮未遂部分
┌──┬───┬────┬────┬────┬──┬───┬─────┬──┐
│編號│交易對│交易時間│交易地點│交易方式│購買│購買價│購買用途  │罪數│
│    │象    │        │        │        │數量│格（新│          │    │
│    │      │        │        │        │    │臺幣）│          │    │
├──┼───┼────┼────┼────┼──┼───┼─────┼──┤
│1   │警方喬│97年9 月│臺北市大│超峰快遞│10顆│1,500 │喬裝顧客購│1罪 │
│    │裝之顧│5 日8 時│安區建國│寄送（取│    │元（已│買，實際上│    │
│    │客「吳│許      │南路2 段│貨付款）│    │交付）│無購買毒品│    │
│    │天佑」│        │73號（超│        │    │      │之真意    │    │
│    │      │        │峰快遞貨│        │    │      │          │    │
│    │      │        │運站）  │        │    │      │          │    │
├──┼───┼────┼────┼────┼──┼───┼─────┼──┤
│2   │警方喬│97年10月│臺北市雙│超峰快遞│5顆 │2,500 │喬裝顧客購│1罪 │
│    │裝之顧│3 日10時│園區西藏│寄送（取│    │元（已│買，實際上│    │
│    │客「林│7分     │路27號（│貨付款）│    │交付）│無購買毒品│    │
│    │全」  │        │超峰快遞│        │    │      │之真意    │    │
│    │      │        │貨運站）│        │    │      │          │    │
├──┼───┼────┼────┼────┼──┼───┼─────┼──┤
│3   │警方喬│97年11月│臺北市大│當面交易│30顆│8,000 │喬裝顧客購│1罪 │
│    │裝之顧│14日19時│同區南京│        │    │元(未 │買，實際上│    │
│    │客    │30分    │西路127 │        │    │交付無│無購買毒品│    │
│    │      │        │號      │        │    │所得）│之真意    │    │
└──┴───┴────┴────┴────┴──┴───┴─────┴──┘
附表三、判決主文
┌───┬───────────┬───────────┐
│編號  │犯罪事實              │  主文                │
├───┼───────────┼───────────┤
│1     │97年10月31日販賣氟硝西│甲○○販賣第三級毒品，│
│      │泮予張娟綾            │累犯，處有期徒刑年；│
│      │                      │扣案之氟硝西泮貳佰肆拾│
│      │                      │貳顆、分裝袋肆拾陸個、│
│      │                      │信封拾只及行動電話門號│
│      │                      │0000000000號SIM 卡壹張│
│      │                      │，均沒收；未扣案之販賣│
│      │                      │第三級毒品所得新臺幣壹│
│      │                      │仟元沒收，如全部或一部│
│      │                      │不能沒收時，以其財產抵│
│      │                      │償之；未扣案之行動電話│
│      │                      │壹支沒收，如全部或一部│
│      │                      │不能沒收時，追徵其價額│
│      │                      │或以其財產抵償之。    │
├───┼───────────┼───────────┤
│2     │97年10月31日販賣氟硝西│甲○○販賣第三級毒品，│
│      │泮予李奇            │累犯，處有期徒刑年；│
│      │                      │扣案之氟硝西泮貳佰肆拾│
│      │                      │貳顆、分裝袋肆拾陸個、│
│      │                      │信封拾只及行動電話門號│
│      │                      │0000000000號SIM 卡壹張│
│      │                      │，均沒收；未扣案之販賣│
│      │                      │第三級毒品所得之新臺幣│
│      │                      │貳仟元沒收，如全部或一│
│      │                      │部不能沒收時，以其財產│
│      │                      │抵償之；未扣案之行動電│
│      │                      │話壹支沒收，如全部或一│
│      │                      │部不能沒收時，追徵其價│
│      │                      │額或以其財產抵償之。  │
├───┼───────────┼───────────┤
│3     │97年11月3 日販賣氟硝西│同上。                │
│      │泮予李奇            │                      │
├───┼───────────┼───────────┤
│4     │97年11月1 日販賣氟硝西│甲○○販賣第三級毒品，│
│      │泮予曾榕彬            │累犯，處有期徒刑年；│
│      │                      │扣案之氟硝西泮貳佰肆拾│
│      │                      │貳顆、分裝袋肆拾陸個、│
│      │                      │信封拾只及行動電話門號│
│      │                      │0000000000號SIM 卡壹張│
│      │                      │，均沒收；未扣案之販賣│
│      │                      │第三級毒品所得之新臺幣│
│      │                      │壹仟元沒收，如全部或一│
│      │                      │部不能沒收時，以其財產│
│      │                      │抵償之；未扣案之行動電│
│      │                      │話壹支沒收，如全部或一│
│      │                      │部不能沒收時，追徵其價│
│      │                      │額或以其財產抵償之。  │
├───┼───────────┼───────────┤
│5     │97年11月3 日販賣氟硝西│甲○○販賣第三級毒品，│
│      │泮予曾榕彬            │累犯，處有期徒刑年；│
│      │                      │扣案之氟硝西泮貳佰肆拾│
│      │                      │貳顆、分裝袋肆拾陸個、│
│      │                      │信封拾只及行動電話門號│
│      │                      │0000000000號SIM 卡壹張│
│      │                      │，均沒收；未扣案之販賣│
│      │                      │第三級毒品所得之新臺幣│
│      │                      │貳仟捌佰元沒收，如全部│
│      │                      │或一部不能沒收時，以其│
│      │                      │財產抵償之；未扣案之行│
│      │                      │動電話壹支沒收，如全部│
│      │                      │或一部不能沒收時，追徵│
│      │                      │其價額或以其財產抵償之│
│      │                      │。                    │
├───┼───────────┼───────────┤
│6     │97年11月5 日販賣氟硝西│甲○○販賣第三級毒品，│
│      │泮予曾榕彬            │累犯，處有期徒刑年；│
│      │                      │扣案之氟硝西泮貳佰肆拾│
│      │                      │貳顆、分裝袋肆拾陸個、│
│      │                      │信封拾只及行動電話門號│
│      │                      │0000000000號SIM 卡壹張│
│      │                      │，均沒收；未扣案之販賣│
│      │                      │第三級毒品所得之新臺幣│
│      │                      │仟元沒收，如全部或一│
│      │                      │部不能沒收時，以其財產│
│      │                      │抵償之；未扣案之行動電│
│      │                      │話壹支沒收，如全部或一│
│      │                      │部不能沒收時，追徵其價│
│      │                      │額或以其財產抵償之。  │
├───┼───────────┼───────────┤
│7     │97年10月31日販賣氟硝西│甲○○販賣第三級毒品，│
│      │泮予張琪維            │累犯，處有期徒刑年；│
│      │                      │扣案之氟硝西泮貳佰肆拾│
│      │                      │貳顆、分裝袋肆拾陸個、│
│      │                      │信封拾只及行動電話門號│
│      │                      │0000000000號SIM 卡壹張│
│      │                      │，均沒收；未扣案之販賣│
│      │                      │第三級毒品所得之新臺幣│
│      │                      │貳仟元沒收，如全部或一│
│      │                      │部不能沒收時，以其財產│
│      │                      │抵償之；未扣案之行動電│
│      │                      │話壹支沒收，如全部或一│
│      │                      │部不能沒收時，追徵其價│
│      │                      │額或以其財產抵償之。  │
├───┼───────────┼───────────┤
│8     │97年11月3 日販賣氟硝西│甲○○販賣第三級毒品，│
│      │泮予黃元鴻            │累犯，處有期徒刑年；│
│      │                      │扣案之氟硝西泮貳佰肆拾│
│      │                      │貳顆、分裝袋肆拾陸個、│
│      │                      │信封拾只及行動電話門號│
│      │                      │0000000000號SIM 卡壹張│
│      │                      │，均沒收；未扣案之販賣│
│      │                      │第三級毒品所得之新臺幣│
│      │                      │肆仟元沒收，如全部或一│
│      │                      │部不能沒收時，以其財產│
│      │                      │抵償之；未扣案之行動電│
│      │                      │話壹支沒收，如全部或一│
│      │                      │部不能沒收時，追徵其價│
│      │                      │額或以其財產抵償之。  │
├───┼───────────┼───────────┤
│9     │97年11月8 日販賣氟硝西│甲○○販賣第三級毒品，│
│      │泮予洪紳勝            │累犯，處有期徒刑年；│
│      │                      │扣案之氟硝西泮貳佰肆拾│
│      │                      │貳顆、分裝袋肆拾陸個、│
│      │                      │信封拾只及行動電話門號│
│      │                      │0000000000號SIM 卡壹張│
│      │                      │，均沒收；未扣案之販賣│
│      │                      │第三級毒品所得之新臺幣│
│      │                      │貳仟元沒收，如全部或一│
│      │                      │部不能沒收時，以其財產│
│      │                      │抵償之；未扣案之行動電│
│      │                      │話壹支沒收，如全部或一│
│      │                      │部不能沒收時，追徵其價│
│      │                      │額或以其財產抵償之。  │
├───┼───────────┼───────────┤
│10    │97年11月9 日販賣氟硝西│甲○○販賣第三級毒品，│
│      │泮予陳彥佑            │累犯，處有期徒刑年；│
│      │                      │扣案之氟硝西泮貳佰肆拾│
│      │                      │貳顆、分裝袋肆拾陸個、│
│      │                      │信封拾只及行動電話門號│
│      │                      │0000000000號SIM 卡壹張│
│      │                      │，均沒收；未扣案之販賣│
│      │                      │第三級毒品所得之新臺幣│
│      │                      │伍仟元沒收，如全部或一│
│      │                      │部不能沒收時，以其財產│
│      │                      │抵償之；未扣案之行動電│
│      │                      │話壹支沒收，如全部或一│
│      │                      │部不能沒收時，追徵其價│
│      │                      │額或以其財產抵償之。  │
├───┼───────────┼───────────┤
│11    │97年11月11日販賣氟硝西│甲○○販賣第三級毒品，│
│      │泮予張志忠            │累犯，處有期徒刑年；│
│      │                      │扣案之氟硝西泮貳佰肆拾│
│      │                      │貳顆、分裝袋肆拾陸個、│
│      │                      │信封拾只、郵局存簿壹本│
│      │                      │及行動電話門號00000000│
│      │                      │70號SIM 卡壹張，均沒收│
│      │                      │；未扣案之販賣第三級毒│
│      │                      │品所得之新臺幣肆仟元沒│
│      │                      │收，如全部或一部不能沒│
│      │                      │收時，以其財產抵償之；│
│      │                      │未扣案之行動電話壹支沒│
│      │                      │收，如全部或一部不能沒│
│      │                      │收時，追徵其價額或以其│
│      │                      │財產抵償之。          │
├───┼───────────┼───────────┤
│12    │97年11月12日販賣氟硝西│甲○○販賣第三級毒品，│
│      │泮予楊士仲            │累犯，處有期徒刑年；│
│      │                      │扣案之氟硝西泮貳佰肆拾│
│      │                      │貳顆、分裝袋肆拾陸個、│
│      │                      │信封拾只及行動電話門號│
│      │                      │0000000000號SIM 卡壹張│
│      │                      │，均沒收；未扣案之販賣│
│      │                      │第三級毒品所得之新臺幣│
│      │                      │貳仟元沒收，如全部或一│
│      │                      │部不能沒收時，以其財產│
│      │                      │抵償之；未扣案之行動電│
│      │                      │話壹支沒收，如全部或一│
│      │                      │部不能沒收時，追徵其價│
│      │                      │額或以其財產抵償之。  │
├───┼───────────┼───────────┤
│13    │97年11月13日販賣氟硝西│甲○○販賣第三級毒品，│
│      │泮予賴家興            │累犯，處有期徒刑年；│
│      │                      │扣案之氟硝西泮貳佰肆拾│
│      │                      │貳顆、分裝袋肆拾陸個、│
│      │                      │信封拾只及行動電話門號│
│      │                      │0000000000號SIM 卡壹張│
│      │                      │，均沒收；未扣案之販賣│
│      │                      │第三級毒品所得之新臺幣│
│      │                      │貳仟元沒收，如全部或一│
│      │                      │部不能沒收時，以其財產│
│      │                      │抵償之；未扣案之行動電│
│      │                      │話壹支沒收，如全部或一│
│      │                      │部不能沒收時，追徵其價│
│      │                      │額或以其財產抵償之。  │
├───┼───────────┼───────────┤
│14    │97年9 月5 日販賣氟硝西│甲○○販賣第三級毒品未│
│      │泮予警方佯裝之顧客「吳│遂，累犯，處有期徒刑壹│
│      │天佑」                │年拾月；扣案之氟硝西泮│
│      │                      │貳佰伍拾壹顆、分裝袋肆│
│      │                      │拾陸個、信封拾只及行動│
│      │                      │電話門號0000000000號  │
│      │                      │SIM 卡壹張，均沒收；未│
│      │                      │扣案之販賣第三級毒品所│
│      │                      │得之新臺幣壹仟伍佰元沒│
│      │                      │收，如全部或一部不能沒│
│      │                      │收時，以其財產抵償之；│
│      │                      │未扣案之行動電話壹支沒│
│      │                      │收，如全部或一部不能沒│
│      │                      │收時，追徵其價額或以其│
│      │                      │財產抵償之。          │
├───┼───────────┼───────────┤
│15    │97年10月3 日販賣氟硝西│甲○○販賣第三級毒品未│
│      │泮予警方佯裝之顧客「林│遂，累犯，處有期徒刑壹│
│      │全」                  │年拾月；扣案之氟硝西泮│
│      │                      │貳佰肆拾陸顆、分裝袋肆│
│      │                      │拾陸個、信封拾只及行動│
│      │                      │電話門號0000000000號  │
│      │                      │SIM 卡壹張，均沒收；未│
│      │                      │扣案之販賣第三級毒品所│
│      │                      │得之新臺幣貳仟伍佰元沒│
│      │                      │收，如全部或一部不能沒│
│      │                      │收時，以其財產抵償之；│
│      │                      │未扣案之行動電話壹支沒│
│      │                      │收，如全部或一部不能沒│
│      │                      │收時，追徵其價額或以其│
│      │                      │財產抵償之。          │
├───┼───────────┼───────────┤
│16    │97年11月14日販賣氟硝西│甲○○販賣第三級毒品未│
│      │泮予警方佯裝之顧客    │遂，累犯，處有期徒刑壹│
│      │                      │年拾月；扣案之氟硝西泮│
│      │                      │貳佰肆拾貳顆、分裝袋肆│
│      │                      │拾陸個、信封拾只及行動│
│      │                      │電話門號0000000000號  │
│      │                      │SIM 卡壹張，均沒收；未│
│      │                      │扣案之行動電話壹支沒收│
│      │                      │，如全部或一部不能沒收│
│      │                      │時，追徵其價額或以其財│
│      │                      │產抵償之。            │
└───┴───────────┴───────────┘

司法院資訊處製作；財團法人民間司法改革基金會備份。
